臺灣高等法院臺中分院刑事判決　　　 100年度上易字第1212號
上　訴　人
即　被　告　柯鍵勳
上列上訴人因竊盜案件，不服臺灣臺中地方法院100年度易字第
1861號中華民國100年7月13日第一審判決（起訴案號：臺灣臺中
地方法院檢察署100年度偵字第4747號、100年度偵緝字第775、
776、777號），提起上訴，本院判決如下：
    主  文
上訴駁回。
    理  由
一、按不服地方法院之第一審判決而上訴者，須提出上訴書狀，
    並應敘述具體理由，此為上訴必備之程式；其所提出之書狀
    未敘述上訴理由，或僅曾以言詞陳述上訴理由者，均應於上
    訴期間屆滿後二十日內補提理由書於第一審法院；第一審法
    院經形式審查，認逾期未補提上訴理由者，應定期間命補正
    ，逾期未補正者，為上訴不合法律上之程式，應以裁定駁回
    ，如第一審法院未以裁定駁回，第二審法院應以上訴不合法
    律上之程式判決駁回；倘已提出上訴理由，但所提非屬具體
    理由者，則由第二審法院以上訴不合法律上之程式，判決駁
    回；以上於刑事訴訟法第350條、第361條、第362條、第367
    條定有明文。而所謂「具體理由」，必係依據卷內既有訴訟
    資料或提出新事證，指摘或表明第一審判決有何採證認事、
    用法或量刑等足以影響判決本旨之不當或違法，而構成應予
    撤銷之理由，始克當之；倘僅泛言原判決認定事實錯誤、違
    背法令、量刑失之過重或輕縱，而未依上揭意旨指出具體事
    由，或形式上雖已指出具體事由，然該事由縱使屬實，亦不
    足以認為原判決有何不當或違法者，皆難謂係具體理由（最
    高法院97年台上字第892號刑事判決意旨參照）。
二、本案上訴人即被告柯鍵勳（下稱被告）不服原審判決提起上
    訴，其上訴狀所載理由略以：刑法第57條科刑時應以行為人
    之責任基礎，並審酌一切情況，尤應注意下列事項為科刑輕
    重之標準：『第9款（按被告上訴理由狀誤載為「第9項」）
    ：犯罪所生之危險或損害』。本案伊與共犯吳芳慶因貪圖一
    時之需，竊取重型機車為代步工具，然伊與共犯吳芳慶於犯
    罪當日即將所竊重型機車棄於路旁，未加以損害或變賣，對
    被害者所造成危險或損害之程度應屬輕微，然偷竊係犯罪行
    為，應接受法律制裁，對此伊亦坦承無諱。惟依原審判決結
    果，分別論科伊與共犯吳芳慶為有期徒刑3月及4月，然伊為
    初犯，吳芳慶為累犯，兩相對照所量處之刑責顯有失衡，請
    鈞院撤銷原判決，從輕量刑云云。
三、經查：刑罰之量定，屬法院自由裁量之職權行使，應審酌刑
    法第57條所列各款事由及一切情狀，為酌量輕重之標準，並
    非漫無限制；然量刑輕重係屬事實審法院得依職權自由裁量
    之事項，苟已斟酌刑法第57條各款所列情狀而未逾越法定刑
    度，不得遽指為違法（最高法院72年台上字第6696號判例意
    旨參照）。又刑法第320條第1項竊盜罪所規定之竊盜行為，
    係指將他人持有物移歸自己持有者而言，故行為人有破壞財
    產持有關係之行為者，即屬之，且對於被害人而言，其已因
    該竊盜行為而受有實質上之損害。至於行為人如何處理所竊
    得之物，要與竊盜罪之成立及被害人所受之損害無涉。
四、本件原審以被告犯竊盜罪事證明確，審酌被告曾有竊盜之前
    科執行中（未構成累犯），仍不知悔改，不思以正當之途徑
    獲取財物，並審酌被告犯罪之手段，犯罪後已坦承犯行之態
    度，及被害人所受損害程度等一切情狀，量處被告有期徒刑
    3月，並諭知易科罰金之折算標準，核屬輕度量刑，且已具
    體斟酌刑法第57條所列事項而為量定，並無量刑過重之不當
    。本案被告之上訴意旨並未依據卷內既有訴訟資料或提出新
    事證，指摘或表明第一審判決有何採證認事、用法或量刑等
    足以影響判決本旨之不當或違法，仍以上開情詞指摘原判決
    對其科刑不當而提起上訴，依其所提出之上訴理由尚不足以
    認為原判決有何不當或違法，顯非屬具體理由，核之上揭說
    明，應認其上訴違背法律上之程式，應予以駁回，並不經言
    詞辯論為之。
五、依刑事訴訟法第367條前段、第372條判決如主文。
中    華    民    國    100    年     9    月    20   日
            刑事第三庭    審判長法  官  王  增  瑜
                                法  官  曾  佩  琦
                                法  官  李  悌  愷
上列正本證明與原本無異。
不得上訴。
                                書記官  陳  妙  瑋
中    華    民    國    100    年     9    月    20   日